【裁判字號】    90,易緝,38
【裁判日期】    900730
【裁判案由】    竊盜
【裁判全文】
臺灣彰化地方法院刑事判決                            九十年度易緝字第三八號
    公  訴  人  臺灣彰化地方法院檢察署檢察官
    被      告  甲○○
右列被告因竊盜案件，經檢察官提起公訴 (八十九年度偵字第四一一二號)，本院判
決如左：
    主  文
甲○○共同竊盜，處有期徒刑參月，如易科罰金，以參佰元折算壹日。
    事  實
一、甲○○與洪文良（通緝中）共同基於意圖為自己不法所有之犯意聯絡，於民國八
    十九年五月二十三日凌晨一時三十分許，至彰化縣大城鄉○○村○○段一八八地
    號之鴨寮內，見洪文良之姑丈丁○○將二十二Ｋ之電纜線約八十公尺（起訴書載
    為一百公尺），剪成每段約二公尺放於鴨寮處，竟共同徒手將其搬上所駕駛之Ｚ
    Ａ─００八一號貨車上，竊取得逞。。嗣於同日凌晨三時四十分許，在彰化縣彰
    化市○○○路停車場，因其二人將車停於該處睡覺，為警臨檢時在其等所駕駛之
    自小貨車上查獲（車上另載有不詳所有人之一００Ｋ電纜線、油壓剪一支），始
    知上情。
二、案經彰化縣警察局彰化分局報告臺灣彰化地方法院檢察署檢察官偵查起訴。
    理  由
一、訊據被告甲○○否認右揭犯行，辯稱：是洪文良自己搬的，洪文良說鴨寮是他家
    的云云。惟查：被告右揭犯罪事實，業據被害人丁○○指述詳細，核與證人乙○○結證稱並未同意洪文良把該電纜線載走及查獲之員警丙○○結證查獲之經過，
    大致相符；被告雖以前開辯詞否認有與洪文良一同搬取電纜線之事實，惟其於警
    局初訊時原稱：該電纜線是從洪文良姑丈丁○○的鴨寮搬來的，是要搬去賣等語
    ，後於檢察官初訊時亦供稱：（今天凌晨一點半左右洪文良開車載你到鴨寮，你
    們把電纜線搬上車？）是的．．．有跟洪文良的表妹說，她說好，我才跟洪文良
    搬電纜線．．．是要搬去賣等等，與其後於本院辯稱並未與洪文良搬取電纜線之
    說詞，顯相出入，雖其又稱警訊、偵查時，其之頭腦不清，不知所云，然觀其於
    警訊時，員警問其現精神狀態如何，其答稱良好（參見警訊筆錄），未見有何頭
    腦不清之情形，再被告係在十五時三十分許始送至台灣彰化地方法院檢察署接受
    檢察官訊，離其被查獲時即當日凌晨三時三十分許，已有十二小時之久，為何其
    仍陷頭腦不清之狀態，實令人不解，足見其後於本院審理時所辯，應屬避重就輕
    之詞，要無可信；而丁○○、乙○○於本院均否認有同意洪文良二人搬取電纜線
    之事實，乙○○甚明白表示當日洪文良並未問伊等語，可見被告於偵查中供述係
    得乙○○同意之詞，亦屬臨訟為己卸責之語，亦無可採，則被告與洪文良在未徵
    得丁○○同意下，私自將該電攬線搬走，難謂未有竊盜之事實。此外，復有贓物
    領據一紙、照片四幀附卷可資佐證，被告等竊盜犯行足堪認定，應依法予以論科
    。
二、核被告甲○○所為，係犯刑法第三百二十條第一項之竊盜罪嫌。其與洪文良間有
    犯意之聯絡及行為之分擔，均為共同正犯。爰審酌被告犯罪之動機、目的、方法
    、手段、所得利益、所生危害，其前有犯罪記錄，品行難謂良好及其犯後未能坦
    認犯行，態度不佳等一切情狀，量處如主文所示之刑，並諭知易科罰金之折算標
    準，以示懲儆。至同案所扣之一百Ｋ電攬線及油壓剪一支，雖被告供稱亦在同一
    處所所搬，然被害人丁○○自始堅決否認為其所有，自不能僅依被告之自白而認
    定其等亦一併竊取之，此部分因與前述犯行同屬一行為之接續，爰不另為無罪之
    諭知，至此部分其是否尚涉贓物等犯嫌，應責請檢察官另行偵辦，附此敘明。
據上論斷，應依刑事訴訟法第二百九十九條第一項前段、刑法第二十八條、第三百二
十條第一項、第四十一條第一項、罰金罰鍰提高標準條例第一條前段、第二條，判決
如主文。
本案經檢察官王怡仁到庭執行職務。
中      華      民      國      九十      年      七    月    三十      日
                                臺灣彰化地方法院刑事第一庭
                                    法      官  葛永輝
右正本證明與原本無異。
如不服本判決，應於送達後十日內向本院提出上訴狀( 須附繕本 )。
告訴人或被害人對於判決如有不服具備理由請求檢察官上訴者，其上訴期間之計算係
以檢察官收受判決正本之日期為準。
                                    法院書記官  謝惠雯
中      華      民      國      九十      年      七    月    二十六    日
刑法第三百二十條
意圖為自己或第三人不法之所有，而竊取他人之動產者，為竊盜罪，處五年以下有期
徒刑、拘役或五百元以下罰金。意圖為自己或第三人不法利益，而竊佔他人之不動產
者，依前項之規定處斷。
前二項之未遂犯罰之。


司法院資訊處製作；財團法人民間司法改革基金會備份。
